臺灣臺北地方法院民事判決　　　　　　　94年度訴字第3682號
原　　　告　乙○○
被　　　告　耀德國際育樂股份有限公司
法定代理人　丙○○
訴訟代理人　甲○○
當事人間請求返還保證金事件，經本院於中華民國九十四年八月
二十三日言詞辯論終結，判決如下：
    主      文
被告應給付原告新台幣壹佰貳拾萬元及自民國九十四年七月二十
八日起至清償日止，按年息百分之五計算之利息。
訴訟費用由被告負擔。
本判決於原告以新台幣肆拾萬元為被告供擔保後，得假執行。
    事實及理由
一、原告主張：其於民國79年間加入被告所成立之皇家鄉村俱樂
    部會員，並依被告所制訂之皇家鄉村俱樂部會員招收簡章繳
    交入會費及保證金新台幣（下同）1,200,000 元。原告嗣於
    94 年6月24日依皇家鄉村俱樂部會員招收簡章第十一條向被
    告以書面申請退會，並請求發還入會保證金，被告已於94年
    6 月28日收受原告前開退會申請及請求返還保證金書面，然
    迄今仍未將保證金 1,200,000元返還原告。為此本於皇家鄉
    村俱樂部會員招收簡章第十一條約定之法律關係起訴請求被
    告返還保證金等語。並聲明：
    (一)被告應給付原告 1,200,000元，及自起訴狀繕本送達翌日
      起至清償日止，按年息5﹪計算之利息。
    (二)願供擔保以代釋明，請准宣告假執行。
二、被告則以：被告確實應將保證金返還原告，但目前財務狀況
    困難無法返還等語，資為抗辯。並聲明：原告之訴及假執行
    之聲請均駁回。
三、兩造不爭執之事實：
    原告主張如一所述之事實，業據其提出皇家鄉村俱樂部會員
    招收簡章、跨行匯款回聯條、入會保證金保管憑證、退會申
    請書、被告會員退會申請退還保證金函及回執為證。被告已
    於本院94年8月23日言詞辯論期日陳稱：「原告請求的保證金
    是應該要返還原告的…」等語，而就上述事實為自認，故堪
    信原告主張為真實。
四、雖被告以其目前財務困難無法還款為由抗辯，但此情實與被
    告依兩造間約定即皇家鄉村俱樂部會員招收簡章第十一條所
    負返還保證金與原告之義務無涉，而無足取。
五、從而，原告本於皇家鄉村俱樂部會員招收簡章第十一條約定
    之法律關係，請求被告返還保證金 1,200,000元，及自起訴
    狀繕本送達翌日即94年7月28日起至清償日止，按年息5﹪計
    算之利息，為有理由，應予准許。
六、本件為判決之基礎已臻明確，兩造其餘之陳述及所提其他證
    據，經本院斟酌後，認為均於判決之結果無影響，亦與本案
    之爭點無涉，自無庸逐一論述，併此敘明。
七、假執行之宣告：
    原告陳明願供擔保以代釋明聲請宣告假執行，核無不合，爰
    酌定相當擔保金額，准予宣告假執行。
八、結論：原告之訴為有理由，並依民事訴訟法第七十八條、第
    三百九十條第二項，判決如主文。
中　　華　　民　　國　　94　　年　　8 　　月　　31　　日
                  民事第三庭  法  官  賴錦華
正本係照原本作成
如對本判決上訴，須於判決送達後廿日內向本院提出上訴狀
中　　華　　民　　國　　94　　年　　8 　　月　　31　　日
                              書記官  林桂玉
